【裁判字號】    90,上易,1772
【裁判日期】    901205
【裁判案由】    妨害自由等
【裁判全文】
臺灣高等法院臺南分院刑事判決           九十年度上易字第一七七二號     Ｃ
      上  訴  人
      即自訴人    甲  ○  ○
      被      告  乙  ○  ○
      被      告  丙  ○  ○
右上訴人因被告妨害自由等案件，不服臺灣臺南地方法院九十年度自字第三０八號中
華民國九十年九月二十四日第一審判決，提起上訴，本院判決如左：
      主      文
上訴駁回。
      理      由
一、自訴意旨略以：被告乙○○、丙○○係台南縣警察局永康分局永康派出所警員，
    於民國九十年七月十九日上午十一時許，駕駛台南縣警察局永康分局Ｓ４－六三
    一一號巡邏車，武裝配槍強入家宅，自訴人質問為何不肯簽名，何單位派遣，有
    無服務證時，即遭二名警員怒斥「勿須簽名，你無理取鬧，就是妨礙公務，官校
    一期退休警官，以前警察是怎麼幹的」云云，同時手握腰邊手槍柄，擺出蠻橫恐
    嚇架勢，頗有報復心態，被告乙○○、丙○○既無傳票、拘票、搜索票，理應無
    權進入家宅，就算媳婦開門，並不代表被告二人係合法，因認被告二人涉有刑法
    第三百零九條第二項之加重公然侮辱罪、第三百零六條無故侵入住宅罪及第三百
    零七條之違法搜索罪嫌云云。
二、經查自訴人認被告涉有刑法第三百零九條第二項之加重公然侮辱罪、第三百零六
    條無故侵入住宅罪及第三百零七條之違法搜索罪，無非係以被告二人為現職員警
    ，無故配槍前往自訴人家中搜索，且拒未在戶口名簿上簽名為主要依據。訊據被
    告乙○○、丙○○二人則堅決否認有上開犯行，辯稱係因受理民眾辦案前往自訴
    人家中查看，渠等進入自訴人家中係自訴人之子媳開門讓其進入，並未搜索自訴
    人家中，至戶口名簿的家戶訪問簽章表係給勤區員警所簽，渠等依規定並不需在
    其上簽名等語置辯。
三、經查：被告乙○○、丙○○二人係因接獲分局勤務指揮中心指示，有民眾即自訴
    人之鄰居楊貴美報案指稱自訴人在其住所對面裝設攝影機，侵犯其隱私權，遂前
    往自訴人家中瞭解案情，而被告丙○○係由自訴人之子媳開門讓其進入自訴人家
    中中庭，又戶口名簿的家戶訪問簽章表通常係由勤區員警所簽，渠等並不需在其
    上簽名等情，業據證人即台南縣警局督察員李銘吉證稱在卷，且有其所提出之受
    理案件紀錄表一紙在卷可參，並為自訴人所不否認，又本件經自訴人向內政部警
    政署陳情，亦經台南縣警察局為調查結果並無該犯罪情節，亦有該局將調查結果
    函復上訴人之相關資料在卷可稽（見原審卷第二十九頁至第四十七頁），足證被
    告二人上開所辯，尚堪採信。另查自訴人指訴被告乙○○有掏槍恐嚇一節，為被
    告乙○○所堅決否認，自訴人復未舉證證明被告乙○○確有掏槍恐嚇犯行，是自
    不能以自訴人單純之指訴為被告乙○○有罪之認定，此外復查無其他積極證據足
    資證明被告二人有自訴人所指之犯行，本件尚屬不能證明被告等犯罪。因而原審
    以不能證明被告等犯罪，諭知被告等均無罪，核無不合。自訴人上訴意旨指摘原
    判決採證不當，為無理由，應予駁回。
據上論斷，應依刑事訴訟法第三百六十八條，判決如主文。
中    華    民    國      九十      年      十二      月      五        日
                                  臺灣高等法院臺南分院刑事第六庭
                                      審判長法官  楊    明    章
                                            法官  戴    勝    利
                                            法官  顏    基    典
右正本證明與原本無異。
不得上訴。
                                      法院書記官  呂    嘉    文
中    華    民    國      九十      年      十二      月      六        日


司法院資訊處製作；財團法人民間司法改革基金會備份。
